【裁判字號】    89,上易,1712
【裁判日期】    891213
【裁判案由】    竊盜
【裁判全文】
臺灣高等法院高雄分院刑事判決          八十九年度上易字第一七一二號
    上  訴  人  台灣高雄地方法院檢察署檢察官
    被      告  乙○○
右上訴人因被告竊盜案件，不服臺灣高雄地方法院八十九年度易字第一三三八號中華
民國八十九年七月十一日第一審判決（起訴案號：臺灣高雄地方法院檢察署八十九年
度偵字第二九四八號），提起上訴（移送本院併辦案號：同署八十九年度偵字第一六
八０三號），本院判決如左：
      主      文
原判決撤銷。
乙○○連續竊盜，處罰金肆仟元，如易服勞役，以佰元折算壹日。
      事      實
一、乙○○係中度智障之人，意圖為自己不法之所有，基於概括之犯意，於民國八十
    九年一月二十七日十三時許，在高雄市鹽埕區建國市場內，竊取高雄市建國市場
    自治管理委員會（下稱建國市場管理委員會）所有之公秤一個，市價約新台幣四
    百元，得手後欲攜往中古貨商處出售牟利時，在高雄市○○○路與北斗街口為警
    查獲，並扣得其所竊得之公秤，發還該管理委員會。復於八十九年七月二十六日
    十時五十分許，至高雄市新興區○○○路四六九號十三樓「情人酒店」，以其自
    備之鑰匙開啟「情人酒店」安全門後，入內竊取該酒店所有大衛杜夫牌香煙二條
    、峰牌香煙二條、七星牌香煙一條、優美牌打卡鐘一部、投幣式電話一台，價值
    約新台幣一萬七千八百元，得手後因觸及警鈴，為保全人員會警查獲，扣押上開
    竊得之物，發還該酒店。
二、案經高雄市政府警察局鹽埕分局移請臺灣高雄地方法院檢察署檢察官偵查後，聲
    請簡易判決處刑，經台灣高雄地方法院高雄簡易庭簽准改用通常程序審判。並經
    高雄市政府警察局新興分局移送台灣高雄地方法院檢察官檢察官轉送本院併辦審
    理。
    理  由
一、右揭事實，訊據被告乙○○坦承不諱，核與證人丙○○、黃清華、陳建宏、簡登
    勝分別於警訊及原審審理中證述情節相符，並有贓物認領保管收據二份附卷可稽
    ，雖被告係有中度智能障礙之人，此有卷附之中華民國身心障礙手冊可資佐憑，
    惟被告既以拾荒維生，則對於公秤以及香煙、打卡鐘、電話等物是否能夠竊取，
    應有相當之經驗，不能僅因其係中度智障，遽認其無辨別事理之能力，本件罪證
    已很甲確，被告犯行堪以認定。
二、核被告所為，係犯刑法第三百二十條第一項之竊盜罪，其前後二次竊盜，時間緊
    接，所犯罪名同一，顯係基於概括之犯意反覆為之，應依連續犯之規定論以一罪
    。公訴人雖未就被告竊取「情人酒店」所有之香煙等物犯行提起公訴，惟此部分
    事實與起訴之事實有連續犯關係，為起訴效力所及，本院自得併予審理。
三、原審據以論罪科刑，固非無見，惟被告嗣後竊取「情人酒店」所有香煙等物之事
    實，原判決未及審酌，自有未洽，檢察官上訴意旨，執此指摘原判決不當，為有
    理由，自應由本院將原判決撤銷改判。爰審酌被告係中度智能障礙，此有殘障手
    冊一份附於偵查卷內可參，牟生能力本較他人弱勢，且竊得之物價值輕微，及其
    坦承犯行等犯罪之動機，所生損害之程度及態度等一切情狀，量處如主文所示之
    刑，並諭知易服勞役之標準。
據上論斷，應依刑事訴訟法第三百六十九條第一項前段、第三百六十四條、第二百九
十九條第一項前段，刑法第五十六條、第三百二十條第一項、第四十二條第二項，罰
金罰鍰提高標準條例第一條前段、第二條，判決如主文。
本案經檢察官邱榮藏到庭執行職務。
中    華    民    國     八十九     年      十二      月       十三 日
                              臺灣高等法院高雄分院刑事第九庭
                                  審判長法官  張甲松
                                        法官  江泰章
                                        法官  任森銓
右正本證甲與原本無異。
不得上訴。
                                      書記官  張文斌
中    華    民    國     八十九     年      十二      月      十五      日
附錄：本判決論罪科刑法條：
刑法第三百二十條第一項
意圖為自己或第三人不法之所有，而竊取他人之動產者，為竊盜罪，處五年以下有期
徒刑、拘役或五百元以下罰金。
                                                                      Ａ


司法院資訊處製作；財團法人民間司法改革基金會備份。
